【裁判字號】    90,台上,2536
【裁判日期】    900426
【裁判案由】    強盜
【裁判全文】
最高法院刑事判決                                九十年度台上字第二五三六號
    上  訴  人  甲○○
    選任辯護人  袁岳衡律師
右上訴人因強盜案件，不服台灣高等法院中華民國九十年一月九日第二審判決（八十
九年度上訴字第三九二六號，起訴案號：台灣板橋地方法院檢察署八十九年度偵字第
八三七二號），提起上訴，本院判決如左：
    主  文
上訴駁回。
    理  由
按刑事訴訟法第三百七十七條規定，上訴於第三審法院，非以判決違背法令為理由，
不得為之。是提起第三審上訴，應以原判決違背法令為理由，係屬法定要件。如果上
訴理由狀並未依據卷內訴訟資料，具體指摘原判決不適用何種法則或如何適用不當，
或所指摘原判決違法情事，顯與法律規定得為第三審上訴理由之違法情形，不相適合
時，均應認其上訴為違背法律上之程式，予以駁回。本件原判決綜合調查證據之結果
，認上訴人甲○○犯有刑法第三百三十條第一項、第三百二十九條結夥三人帶兇器
竊盜，因脫免逮捕而當場施以強暴罪之事實，因認第一審判決就上訴人部分論以上開
罪名，並以上訴人犯罪情狀顯可憫恕，依同法第五十九條規定，酌量減輕其刑後，量
處有期徒刑年；板手及螺絲起子各壹支均沒收，為無不合，予以維持，駁回上訴人
在第二審之上訴，已詳認定犯罪事實之依據及憑以認定之理由，並對上訴人否認當
場施暴之辯詞，如何不足採信，均已依據卷內資料予以指駁及說明，從形式上觀察，
原判決並無違背法令情形。上訴意旨謂：上訴人與被害人陳翰文、龔俊維並無相互扭
打，上訴人亦無對被害人當場施暴之事實，案發時僅擬逃跑，卻遭被害人致命毒打。
縱令上訴人與被害人有相互拉扯之事實，仍與準強盜罪之構成要件不符等語，係就原
判決已詳為論斷與說明之事項，再為事實上之爭執，殊非適法之第三審上訴理由。又
系爭行動電話一支為龔俊維所有，為上訴人竊取後被追回並發還龔俊維，原判決理由
二已詳述其所憑，難謂有認定事實不憑證據之違法。而此部分事證已明確，原審未向
出售該行動電話之公司查詢買受人，不為無益之調查，不能指為調查未盡。此外，上
訴人徒憑己意，對原審職權之適法行使及原判決理由已詳為論斷之事項，任意爭辯，
顯與法定上訴第三審之形式要件不符，其上訴違背法律上之程式，應予駁回。
據上論結，應依刑事訴訟法第三百九十五條前段，判決如主文。
中      華      民      國     九十     年      四      月    二十六    日
                              最高法院刑事第六庭
                                  審判長法官  謝  家  鶴
                                        法官  洪  文  章
                                        法官  花  滿  堂
                                        法官  陳  世  淙
                                        法官  洪  佳  濱
      右正本證明與原本無異
                                              書  記  官
中      華      民      國     九十     年      五      月      九      日


司法院資訊處製作；財團法人民間司法改革基金會備份。
